臺灣新北地方法院刑事判決
111年度審訴字第467號
公  訴  人  臺灣新北地方檢察署檢察官
被      告  鍾正男


上列被告因偽造文書案件，經檢察官提起公訴（110年度調偵緝
字第225號、第247號），被告於準備程序中就被訴事實為有罪之
陳述，本院裁定進行簡式審判程序，茲判決如下：
    主  文
鍾正男犯行使偽造私文書罪，共貳罪，各處有期徒刑參月，如易
科罰金，均以新臺幣壹仟元折算壹日，未扣案偽造如附表所示之
免用統一發票收據沒收；應執行有期徒刑肆月，如易科罰金，以
新臺幣壹仟元折算壹日。
    事  實
一、緣左本宜為管理新北市○○區○○路0段0巷00○0號之出租套房，
    遂於民國108年12月28日，與鍾正男簽署出租人租屋代管委
    託書，委託鍾正男為其管理上開套房，並負責實施工程及代
    管代租等事宜，左本宜為核實鍾正男管理上開套房之費用，
    曾言明鍾正男洽購商品及實施工程，應出示合法收據、購買
    書及保證書等證明文件。詎鍾正男為便宜行事，竟基於行使
    偽造私文書之犯意，先向不知情、址設新北市○○區○○路000
    號之余光明電機行負責人余青松及不知情、址設臺北市○○區
    ○○街000號之君一中古傢俱行員工徐信一取得已蓋妥商行印
    章之空白免用統一發票收據，再透過臉書FACEBOOK購入如附
    表所示商品或服務後，於附表所示免用統一發票收據記載時
    間，在不詳處所，將其接續收存之君一中古傢俱行及另接續
    收存之余光明電機行空白免用統一發票收據，填載如附表所
    示之品名、數量、單價、總價及合計金額等內容，以偽造附
    表所示之商品或服務，係由附表所示店家所購入，並拍照後
    ，於附表所示日期或其後幾日，以通訊軟體傳送予左本宜，
    以向左本宜請領代墊款項而行使之，足生損害於左本宜、余
    光明電機行、君一中古傢俱行。
二、案經左本宜告訴臺灣新北地方檢察署檢察官偵查起訴。
    理  由
一、按除被告所犯為死刑、無期徒刑、最輕本刑為3 年以上有期
    徒刑之罪或高等法院管轄第一審案件者外，於第一次審判期
    日前之準備程序進行中，被告先就被訴事實為有罪之陳述時
    ，審判長得告知被告簡式審判程序之旨，並聽取當事人、代
    理人、辯護人及輔佐人之意見後，裁定進行簡式審判程序，
    刑事訴訟法第273 條之1 第1 項定有明文。本件被告所犯係
    死刑、無期徒刑、最輕本刑為3 年以上有期徒刑以外之罪，
    其於準備程序中就被訴事實為有罪之陳述，經本院告知簡式
    審判程序之旨，並聽取公訴人及被告之意見後，認宜進行簡
    式審判程序，爰依上開規定裁定行簡式審判程序。
二、上揭事實，業據被告於偵查、本院準備程序及審理時均坦承
    不諱，核與告訴人左本宜在臺告訴代理人陳易萍、證人即被
    害人余青松於偵查中之指述、證述情節相符，並有出租人租
    屋代管委託書、告訴人左本宜與被告間之通訊軟體對話記錄
    、如附表所示君一中古傢俱行、余光明電機行之免用統一發
    票收據翻拍照片列印頁、告訴人提供君一中古傢俱行店員徐
    信一、余光明電機行負責人余青松之電話錄音檔暨其譯文可
    資為憑，被告犯行堪予認定。
三、核被告所為，均係犯刑法第216 條、第210 條之行使偽造私
    文書罪。被告偽造私文書後復持以行使，其偽造之低度行為
    應為行使之高度行為所吸收，均不另論罪。被告先後偽造附
    表編號1、3、4、5、6所示君一中古傢俱行免用統一發票收
    據，及偽造附表編號2、7所示余光明電機行免用統一發票收
    據之行為，各係基於同一請款之目的，於密接時地實施，依
    一般社會觀念，各行為間之獨立性極為薄弱，在時間差距上
    難以強行分開，在法律上評價為數個舉動之接續施行，合為
    包括之一行為予以評價，均屬接續犯，各論以一罪。又被告
    所犯上開二罪，犯意各別，行為互殊，應予分論併罰。爰審
    酌被告之素行、生活狀況、犯罪動機、目的、手段、對被害
    人等所造成之損害，以及犯後坦承犯行之態度等一切情狀，
    分別量處如主文所示之刑並定其應執行之刑，及均諭知易科
    罰金之折算標準，以資懲儆。被告偽造如附表所示之免用統
    一發票收據，為被告所有因犯罪所生之物，亦係供被告犯罪
    所用之物，雖未扣案，亦無證據證明業已滅失，爰依刑法第
    38條第2項之規定宣告沒收之。
據上論斷，應依刑事訴訟法第273 條之1 第1 項、第299 條第1
項前段，刑法第216 條、第210 條、第51條第5款、第41條第1項
前段、第38條第2項，判決如主文。
本案經檢察官鄭皓文提起公訴，檢察官簡志祥到庭執行職務。
中　　華　　民　　國　　111 　年　　7 　　月　　7 　　日
                  刑事第二十四庭  法  官  徐子涵
上列正本證明與原本無異。
如不服本判決，應於判決送達後20日內敘明上訴理由，向本院提
出上訴狀 (應附繕本) ，上訴於臺灣高等法院。其未敘述上訴理
由者，應於上訴期間屆滿後20日內向本院補提理由書「切勿逕送
上級法院」。
                                  書記官　游士霈
中　　華　　民　　國　　111 　年　　7 　　月　　7 　　日
附錄本案論罪科刑法條全文：
中華民國刑法第210條
（偽造變造私文書罪）
偽造、變造私文書，足以生損害於公眾或他人者，處 5 年以下
有期徒刑。
中華民國刑法第216條
（行使偽造變造或登載不實之文書罪）
行使第 210 條至第 215 條之文書者，依偽造、變造文書或登載
不實事項或使登載不實事項之規定處斷。
附表：
編號 免用統一發票收據記載時間 免用統一發票收據店家名稱 免用統一發票收據品名、數量、單價、總價  1 108年10月26日 君一中古傢俱行 品名：冷氣1.8頓 數量：3 單價：4,000 總價：12000 合計：壹萬貳仟元整  2 108年10月27日 余光明電機行 品名：2/3式銅管、R22冷媒、8號白米線、3線控制線、掛木桌架、三項灌煤表 數量：1、1、1、1、3、1 總價：2600、2450、820、980、1500、1300 合計：玖仟陸百伍拾元整  3 108年10月30日 君一中古傢俱行 品名：單人彈簧床、單人大床、運費 數量：2、2 單價：700、400 總價：1400、800、700 合計：貳仟玖百元整  4 108年11月24日 君一中古傢俱行 品名：單人彈簧床、單人大床、運費 數量：1、1 單價：700、400、400 總價：700、400、400 合計：壹仟伍百元整  5 108年11月24日 君一中古傢俱行 品名：夏普微波爐（黑） 數量：1 單價：3200 總價：3200 合計：參仟貳百元整  6 108年11月9日 君一中古傢俱行 品名：洗衣機、運費 數量：1 單價：4200、300 總價：4500 合計：肆仟伍百元整  7 109年5月6日 余光明電機行 品名：220V 5.5m 獨立內線含漏電斷路器、電箱牽引、指導費（不施工） 數量：3、1、 單價：3000、1500、2000 總價：12500 合計：壹萬貳仟伍百元整